【裁判字號】    97,交聲,965
【裁判日期】    970930
【裁判案由】    違反道路交通管理處罰條例聲明異議
【裁判全文】
臺灣士林地方法院交通事件裁定         97年度交聲字第965號
原處分機關  臺北市交通事件裁決所
受 處分 人
即 異議 人  甲○○
上列異議人即受處分人因違反道路交通管理處罰條例案件，對於
臺北市交通事件裁決所於民國97年1 月30日所為之裁決（北市裁
四字第裁22-AEV937817號），聲明異議，本院裁定如下：
    主  文
異議駁回。
    理  由
一、按「受處分人，不服第8 條主管機關所為之處罰，得於接到
    裁決書之翌日起二十日內，向管轄地方法院聲明異議。」、
    「交通法庭認聲明異議不合法律上程式或其異議權已經喪失
    者，應以裁定駁回之。」，道路交通管理處罰條例第87條第
    1 項、道路交通案件處理辦法第18條前段分別有明文規定。
    次按處理違反道路交通管理事件，有關文書送達的規定，依
    行政程序法規定；送達，於應受送達人之住居所、事務所或
    營業所為之。但在行政機關辦公處所或他處會晤應受送達人
    時，得於會晤處所為之；於應送達處所不獲會晤應受送達人
    時，得將文書付與有辨別事理能力之同居人、受僱人或應送
    達處所之接收郵件人員，違反道路交通管理事件統一裁罰基
    準及處理細則第5 條、行政程序法第72條第1 項、第73條第
    1 項分別定有明文。
二、經查：本件異議人即受處分人甲○○於96年10月30日確居住
    於其戶籍地即臺北市○○區○○路3 段189 巷24號，且至97
    年5 月29日止，其戶籍地均未遷移他址之事實，為異議人所
    不爭執，有受處分人聲明異議狀及其個人戶籍資料查詢結果
    各1 份附卷可稽。而本件臺北市交通事件裁決所於民國97年
    1 月30日所為之裁決書，係按異議人前揭戶籍地址寄送，因
    未獲會晤異議人本人，已於97年2 月4 日將文書交與有辨別
    事理能力之同居人即異議人之胞姐孫愛玲收受，有該所送達
    證書及異議人戶籍地址之全戶戶籍資料查詢結果各1 紙附卷
    可憑，揆諸前揭說明，自已生合法送達效力，異議人至遲應
    於97年2 月24日前聲明異議，始為適法。惟受處分人遲至97
    年8 月15日始具狀聲明異議，此有聲明異議狀及其上之士林
    行政執行處執行案件收文戳記附卷可憑，其顯然逾法定20日
    之不變期間，從而，本件異議程序核非適法，且依其情形無
    從補正，自應逕予駁回。
三、據上論斷，應依道路交通案件處理辦法第18條前段，裁定如
    主文。
中    華    民    國    97    年    9     月    30    日
                  交通法庭    法  官   黃珮茹
以上正本證明與原本無異。
如不服本裁定，應於收受送達後5日內向本院提出抗告狀
                              書記官   張馨尹
中    華    民    國    97    年    9     月    30    日


司法院資訊處製作；財團法人民間司法改革基金會備份。
